【裁判字號】    97,聲再,181
【裁判日期】    971204
【裁判案由】    侵占
【裁判全文】
臺灣高等法院高雄分院刑事裁定         97年度聲再字第181號
再審聲請人
即受判決人    甲○○
         (原名呂樹吉）
上列聲請人因侵占案件，對於本院97年度上易字第55號中華民國
97年10月30日確定判決（原審案號：臺灣高雄地方法院96年度易
字第2975號；起訴案號：臺灣高雄地方法院檢察署96年度偵字第
21400 號），聲請再審，本院裁定如下：
    主  文
再審之聲請駁回。
    理  由
一、聲請意旨略稱：聲請人於民國97年3 月31日刑事陳報暨聲請
    調查證據狀中，提出國揚大廈地下二樓滲水及施工區域，並
    附具修繕後之現場拍攝光碟及相片，在在顯示國揚大廈地下
    二樓應有挖洞施工作修繕工程，乃原審判決均未就上開已存
    在之證據審酌。又證人邱玉雲、曾淑美均於第一審證述管委
    會並未出錢修繕，如地下二樓若有修繕，其工程款必由聲請
    人自收受國揚公司交付之4 百萬元修繕費用支付，乃原審就
    有修繕之現場光碟及相片均漏未審酌，自有再審之必要；另
    聲請人聲請原審現場勘驗及送請高雄市建築師公會鑑定，惟
    原審就此證據漏未審酌，亦拒送審酌，自有再審之必要。
二、按「不得上訴於第三審法院之案件，除前條（第420 條）規
    定外，其經第二審確定之有罪判決，如就足生影響於判決之
    重要證據漏未審酌者，亦得為受判決人之利益，聲請再審。
    」刑事訴訟法第421 條定有明文。而該條文所謂「足生影響
    於判決之重要證據漏未審酌」，係指當事人於第二審法院判
    決前所提出之證據，足以影響、變更判決結果，而法院漏未
    審酌而言，如第二審判決前所提出之證據，經第二審法院依
    調查之結果，本於論理法則、經驗法則，取捨證據、認定事
    實，並已於理由內敘明其取捨之理由者，則不包括之。易言
    之，所謂「有足以影響於判決之重要證據漏未審酌」者，必
    該證據已經提出卻漏未審酌，且該證據確為真實，而足以認
    定受判決人應受無罪、免訴、免刑或輕於原確定判決所認定
    之罪名始可，否則如不足以推翻原確定判決所認定之罪名，
    而僅據以爭執原確定判決對證據之取捨者，仍不能准許再審
    。
三、本件聲請人即受判決人所舉聲請再審之理由，即聲請人自收
    受國揚公司交付之4 百萬元已支付修繕地下二樓修繕工程乙
    節。經查，受判決人於原審辯稱：其收受之409 萬5 仟元後
    ，交由國揚大廈總幹事莊高宗以支付該大樓地下二樓之修繕
    工程款云云，然依據證人即第8 、10屆管委會主任委員曾淑
    美、邱玉雲，暨第9 屆管委會副主任委員黃毓傑、監察委員
    簡長善等人於原審之證詞，受判決人並未就國揚大廈地下二
    樓滲水修繕工程召集管委會委員會商及共同擇定修繕承攬人
    ，亦未在住戶大會報告，自難證明受判決人確有委任修繕國
    揚大廈地下二樓滲水情形；況衡諸國揚大廈地下二樓滲水修
    繕工程費用估算額既約高達409 萬5 千元，工程不可謂不浩
    大，受判決人身為國揚大廈管委會主委，竟不知國揚大廈地
    下二樓修繕工程之承攬人及簽約、施作情形，此迭經受判決
    人陳述在卷，已有悖常情。另受判決人於國揚大廈地下二樓
    修繕工程之簽約、驗收、付款等過程中，亦均未提出於國揚
    大廈管委會會議或住戶大會上報告，而收支明細表亦均無40
    9 萬5 千元收入及國揚大廈地下二樓修繕工程支出記載，此
    亦經本院調閱國揚大廈第9 屆管委會會議紀錄及收支明細表
    已明，自無從證明國揚大廈地下二樓有施作滲水修繕工程。
    且受判決人所稱轉交工程款之莊高宗者，係由中南海公司派
    駐國揚大廈擔任總幹事，其任期係自93年4 月8 日起至94年
    10月15日止，由林榮哲自94年10月15日起至94年12月19日止
    擔任總幹事，並於94年10月18日莊高宗與林榮哲完成交接等
    情，亦有中南海公司96年3 月26日中知字第9603261 號函及
    國揚大廈第9 屆管委會10月份會議記錄在卷可稽，則受判決
    人於94年11月25日收受國揚公司交予之支票2 紙時，莊高宗
    當時既非總幹事，則受判決人辯稱將領款交由總幹事莊高宗
    支付工程款云云，顯難採信。是原審依據上開證人之證詞及
    事證，認定國揚大廈地下二樓並無發包修繕滲水工程，更無
    受判決人所稱將領款交由總幹事莊高宗支付工程款乙事，於
    判決理由中已勾綦甚明。至於受判決人所提出之現場光碟、
    相片，暨聲請現場勘驗及送請高雄市建築師公會鑑定等，既
    非足以影響於判決之重要證據，自無一一論述調查之必要。
四、綜上所述，聲請人上開聲請理由，實係就原確定判決取捨證
    據、認定事實所為之指摘，即非刑事訴訟法第421 條所謂「
    足生影響於判決之重要證據漏未審酌」之情事，故聲請人據
    之聲請再審，顯與法不符。其聲請再審，為無理由，應予駁
    回。
據上論結，依刑事訴訟法第434 條第1 項，裁定如主文。
中    華    民    國    97    年    12    月    4     日
                  刑事第四庭    審判長法  官  蕭權閔
                                      法  官  李嘉興
                                      法  官  吳進寶
以上正本證明與原本無異。
不得抗告。
中    華    民    國    97    年    12    月    4     日
                                      書記官  林佳蓉


司法院資訊處製作；財團法人民間司法改革基金會備份。
